臺灣高等法院高雄分院刑事判決　　　　　　　　　九十一年度上訴字第一七四四號
　　上　訴　人　台灣屏東地方法院檢察署檢察官
　　上　訴　人
　　即　被　告　甲○○
右上訴人因被告違反毒品危害防制條例案件，不服臺灣屏東地方法院九十一年度訴字
第四六九號中華民國九十一年九月二十四日第一審判決（起訴案號：臺灣屏東地方法
院檢察署九十一年度毒偵字第五八九號、六一五號），提起上訴，及移送併案（同署
九十一年度毒偵字第一一二四號、一二一０號、一二九０號），本院判決如左：
      主  文
原判決撤銷。
甲○○連續施用第一級毒品，累犯，處有期徒刑壹年。
     事  實
一、甲○○前因違反麻醉藥品管理條例，經法院判處有期徒刑四月確定，於民國八十
    七年一月十二日執行完畢，又因施用毒品，經觀察勒戒、強制戒治期滿後，由臺
    灣屏東地方法院檢察署檢察官於九十年五月二十八日，以九十年度戒毒偵字第一
    六八號為不起訴處分在案。詎甲○○仍未戒除毒癮，又基於概括犯意，自九十一
    年二月初某日起至九十一年九月二日某時止，連續在屏東縣潮州鎮○○路五十六
    巷十一號自宅，將第一級毒品海洛因裝在注射針筒內滲礦泉水施打，平均每隔一
    星期施用一次，先後施用第一級毒品海洛因多次，最後一次係於九十一年九月二
    日下午，在上址宅內，以同一手法施用第一級毒品，為警分別於九十一年三月二
    十八日、同年五月一日、同年六月十三日、同年九月五日採尿送驗檢出嗎啡陽性
    反應查獲。
二、案經屏東縣警察局屏東、潮州分局報告臺灣屏東地方法院檢察署檢察官偵查起訴
    五月，及移送併案。
     理  由
一、訊據上訴人即被告甲○○（下稱被告）對於右揭犯罪事實，皆已坦承不諱，且被
    告四次為警查獲時所採得之尿液，經送檢驗，均呈嗎啡陽性反應，有屏東縣衛生
    局煙毒及麻醉藥品類委託檢驗結果通知書、臺灣檢驗科技股份有限公司濫用藥物
    尿液檢驗報告多張在卷為憑。又被告前因施用毒品，經觀察勒戒、強制戒治期滿
    後，於九十年五月二十八日，經檢察官為不起訴處分確定，有不起訴處分書在卷
    可稽，五年內，被告再施用毒品，事證明確，被告犯行洵堪認定。
二、核被告所為，係犯毒品危害防制條例第十條第一項之罪。被告先後多次施用毒品
    行為，時間緊接，方法相同，觸犯構成要件相同之罪名，顯係基於概括犯意為之
    ，應依連續犯規定論以一罪，並依法加重其刑。併案部分雖未起訴，惟與起訴有
    罪部分，有連續犯裁判上一罪之關係，本院自應一併審理。又被告前因違反麻醉
    藥品管理條例，經法院判處有期徒刑四月，於八十七年一月十二日執行完畢，有
    卷附被告全國前案紀錄表可按，其受有期徒刑之執行完畢後，五年內，再犯有期
    徒刑以上刑之罪，為累犯，應依法遞加重其刑。
三、原審予以被告論罪科刑，固非無見，惟查檢察官移送併案即被告另有於九十一年
    五月二日以後至同年九月二日止期間，施用第一級毒品犯行，與起訴部分有連續
    犯裁判上一罪關係，應併案審理，已如前述，原判決未及併予審理，容有未合。
    檢察官執此指摘原判決不當，為有理由，至被告上訴意旨，認原判決量刑過重（
    有期徒刑八月），指摘原判決不當，雖無理由，然原判決既有上開可議，自應由
    本院將原判決撤銷改判，爰審酌被告多次犯施用第一級毒品海洛因觸法，顯見其
    無悔改之意，及其屬自戕行為，所生危害非大，犯後坦承犯行、態度尚可等一切
    情狀，爰量處有期徒刑一年。
據上論斷，應依刑事訴訟法第三百六十九條條第一項前段、第三百六十四條、第二百
九十九條第一項前段，毒品危害防制條例第十條第一項，刑法第十一條前段、第五十
六條、第四十七條，判決如主文。
本案經檢察官林應華到庭執行職務
中      華      民      國    九十一    年     十一     月    二十九    日
                              臺灣高等法院高雄分院刑事第七庭
                                  審判長法官  李春昌
                                        法官  黃憲文
                                        法官  莊飛宗
右正本證明與原本無異。
如不服本判決應於收受本判決後十日內向本院提出上訴書狀，其未述上訴理由者，
並得於提起上訴後十日內向本院補提理由書狀（均須按他造當事人之人數附繕本)「
切勿逕送上級法院」。
                                      書記官  張明賢
中    華    民    國     九十一     年      十二      月       三       日
附錄：本判決論罪科刑法條全文
毒品危害防制條例第十條
施用第一級毒品者，處六月以上五年以下有期徒刑。
                                                                        Ｆ
